臺灣桃園地方法院刑事判決　　　　　　　100年度易字第974號
公　訴　人　臺灣桃園地方法院檢察署檢察官
被　　　告　李柏慶
上列被告因竊盜案件，經檢察官提起公訴（100年度偵字第19455
號），因被告於本院審理中，就被訴事實為有罪之陳述，經本院
裁定改用簡式審判程序，判決如下：
    主  文
李柏慶侵入住宅竊盜，處有期徒刑捌月；又傷害人之身體，處拘
役貳拾日，如易科罰金，以新臺幣壹仟元折算壹日。
    事  實
一、李柏慶前於99年間因加重竊盜案件，經臺灣士林地方法院以
    100 年審簡字第293 號判決判處有期徒刑8 月，緩刑5 年（
    本件不構成累犯），猶不思悔悟，竟於緩刑期間內之民國
    100 年7 月19日6 時許，見林建成、潘麗蓮之租屋處即桃園
    縣龍潭鄉○○路75號之大門未上鎖，竟基於竊盜之犯意，無
    故侵入上開住所（侵入住宅部分未據告訴），徒手竊取林建
    成、潘麗蓮所有之現金新臺幣（下同）1 萬2100元，得手後
    欲離開之際，適為潘麗蓮、林建成發現而在後追趕，制止李
    柏慶離去，詎李柏慶因怕形跡敗露，另基於傷害之犯意，與
    潘麗蓮、林建成發生扭打，致潘麗蓮受有手腳瘀傷、右小指
    及左大腿挫擦傷之傷害；林建成則受有挫擦傷之傷害，嗣經
    林建成及其他住戶追捕擒獲，經警到場逮捕，而查悉上情。
二、經桃園縣政府警察局龍潭分局移送臺灣桃園地方法院檢察署
    檢察官偵查起訴。嗣於本院審理中，李柏慶就被訴事實為有
    罪之陳述，經本院裁定改行簡式審判程序。
     理  由
壹、程序事項
    按除簡式審判程序及簡易程序及第376 條第1 款、第2 款所
    列之罪之案件外，第一審應行合議審判，又除被告所犯為死
    刑、無期徒刑、最輕本刑為3 年以上有期徒刑之罪或高等法
    院管轄第一審案件者外，於刑事訴訟法第273 條第1 項程序
    進行中，被告先就被訴事實為有罪之陳述時，審判長得告知
    被告簡式審判程序之旨，並聽取當事人、代理人、辯護人及
    輔佐人之意見後，裁定進行簡式審判程序，刑事訴訟法第28
    4 條之1 、第273 條之1 第1 項分別定有明文。查本件被告
    李柏慶於本院行準備程序時就被訴事實為有罪之陳述，依前
    揭規定，經聽取當事人之意見後，裁定改行簡式審判程序。
    另簡式審判程序之證據調查，依刑事訴訟法第273 條之2 規
    定，不適用證據提示、交互詰問及傳聞法則有關證據能力限
    制等規定，是卷內所列之各項證據，自得作為證據，合先敘
    明。
貳、實體方面：
一、上揭犯罪事實，業據被告李柏慶於警詢及本院準備程序時坦
    承不諱，核與證人林建成、潘麗蓮於警、偵訊中之證述相符
    ，復有贓物領據保管單、桃園縣政府警察局龍潭分局扣押物
    品目錄表、國軍桃園總醫院附設民眾診療服務處林建成、潘
    麗蓮之診斷證明書2 份、失竊現場照片8 張等在卷可佐，足
    認被告上開自白與事實相符。本案事證明確，被告上開犯行
    ，堪予認定，應依法論科。
二、查刑法第321 條於100 年1 月10日修正，並經總統於100 年
    1 月26日以華總一義字第10000015561 號令公布生效，自10
    0 年1 月28日起施行，其中該條第1 項第1 款修正為：「犯
    竊盜罪而有下列情形之一者，處六月以上、五年以下有期徒
    刑，得併科新臺幣十萬元以下罰金：一、侵入住宅或有人居
    住之建築物、船艦或隱匿其內而犯之者。…」即法定本刑增
    訂罰金刑，另將「於夜間侵入」之時間要素刪除，即不論何
    時侵入住居竊盜，均為加重竊盜類型，且不以居住權人有無
    提出告訴為必要，是核被告於100 年7 月19日清晨6 時，侵
    入被害人林建成、潘麗蓮之租屋處行竊所為，係犯新修正之
    刑法第321 條第1 項第1 款之侵入住宅竊盜罪，又被告於逃
    逸中與林建成、潘麗蓮扭打，致潘麗蓮受有手腳瘀傷、右小
    指及左大腿挫擦傷之傷害；林建成則受有挫擦傷之傷害等情
    ，係犯刑法第277 條第1 項之傷害罪，而被告以一扭打行為
    傷害林建成、潘麗蓮，為一行為觸犯數罪名，應論以想像競
    合犯。其所犯上開各罪間，因犯意各別，行為殊異，應予分
    論併罰。爰審酌被告高職畢業之智識程度且有正當工作，正
    值青壯，卻不思以正當方式獲取所需，竟為私利，竊取他人
    財物，缺乏尊重他人財產權之觀念，且前已有竊盜案件之犯
    罪紀錄，此有上開前案紀錄表1 份存卷為佐，未見遷善，然
    衡被告犯後坦承犯行、本件被害人失竊財物之價值、被告行
    竊之手段、方式，被害人均表示不提出民事賠償告訴等語（
    見100 偵19455 號卷第17頁），被告自承與父、母親同住、
    從事電子公司技術人員、經濟狀況等一切情狀，分別量處如
    主文所示之刑，拘役部分，併諭知易科罰金之折算標準，以
    資懲儆。
據上論斷，應刑事訴訟法第273 條之1 第1 項、第284 條之1 、
第299 條第1 項前段，刑法第321 條第1 項第1 款、第277 條第
1 項、第55條、第41條第1 項，刑法施行法第1 條之1 ，判決如
主文。
本案經檢察官陳立儒到庭執行職務。
中    華    民    國   100    年    8     月    31    日
                  刑事第十庭    法  官  黃鏡芳
以上正本證明與原本無異。
如不服本判決應於收受判決後10日內向本院提出上訴書狀，並應
敘述具體理由。其未敘述上訴理由者，應於上訴期間屆滿後20日
內向本院補提理由書(均須按他造當事人之人數附繕本)「切勿逕
送上級法院」。
                                 書記官  劉家蕙
中    華    民    國   100    年    8     月    31    日
附錄論罪科刑法條
刑法第321條
犯竊盜罪而有下列情形之一者，處 6 月以上、5 年以下有期徒
刑，得併科新臺幣 10 萬元以下罰金：
一、侵入住宅或有人居住之建築物、船艦或隱匿其內而犯之者。
二、毀越門扇、牆垣或其他安全設備而犯之者。
三、攜帶兇器而犯之者。
四、結夥三人以上而犯之者。
五、乘火災、水災或其他災害之際而犯之者。
六、在車站、埠頭、航空站或其他供水、陸、空公眾運輸之舟、
    車、航空機內而犯之者。
前項之未遂犯罰之。